【裁判字號】    99,易,1592
【裁判日期】    991203
【裁判案由】    恐嚇
【裁判全文】
臺灣臺北地方法院刑事判決              99年度易字第1592號
公  訴  人  臺灣臺北地方法院檢察署檢察官
被      告  張永彰
上列被告因恐嚇案件，經檢察官提起公訴（99年度偵字第9674號
），本院判決如下：
    主  文
張永彰以加害生命、身體之事，恐嚇他人致生危害於安全，處有
期徒刑肆月，如易科罰金，以新臺幣壹仟元折算壹日。
    事  實
一、張永彰與鄭仲勝、劉秋霞係臺北市大安區○○○路○段96巷1
    7弄19號2、3樓之鄰居。因該屋係屬公寓式老舊建築物，不
    免因走路、家俱移動或使用電器等產生聲響。張永彰因不滿
    居住於樓上之鄭仲勝、劉秋霞生活中所造成聲響，竟自民國
    98年12月間起至99年1月21日止，基於恐嚇之單一犯意，接
    續在前開2、3樓之樓梯間摔碎玻璃瓶，並在牆面以紅筆書寫
    「這樣對你們有何好處？我不想因你而犯罪」、「有些巧合
    不是偶然的，是故意的」、「活不下去了，恭喜你們」、「
    窮到連蒐證設備都沒有？Q:紅外線熱像儀一台要多少錢呢？
    可以隔牆嗎？有效距離呢？」等語，致鄭仲勝及其妻劉秋霞
    心生畏懼，乃於99年1月21日報警處理，警方據報於當日22
    時40分許到場，詎張永彰竟復承前開犯意，於警員前往敲門
    了解時，在其住處以高聲大喊之方式，向鄭仲勝及其妻劉秋
    霞勸恫稱:「你們阻止我丟玻璃瓶，又與我發生爭執，就是
    逼我殺人」等語，致鄭仲勝及其妻劉秋霞心生畏懼，致生危
    害於安全。
二、案經鄭仲勝訴由臺北市政府警察局大安分局報告臺灣臺北地
    方法院檢察署檢察官偵查起訴。
    理  由
一、證據能力事項:
    按「被告以外之人於審判外向法官所為之陳述，得為證據。
    被告以外之人於偵查中向檢察官所為之陳述，除顯有不可信
    之情況者外，得為證據。」，刑事訴訟法第159條之1定有明
    文。經查，本件證人鄭仲勝、劉秋霞二人於偵查中之證詞，
    業經具結以擔保其證詞之真實性及憑信性，被告未釋明有顯
    不可信之情況，且本院亦已傳喚證人鄭仲勝、劉秋霞二人到
    庭，使被告有行使反對詰問權之機會。是上開各證人於檢察
    官訊問時所為之證述，均有證據能力。
二、認定本件犯罪事實所依憑之證據及理由:
    訊據被告張永彰固坦承自98年12月間起至99年1月21日，接
    續在前開2、3樓之樓梯間摔玻璃瓶、並在牆面以紅筆書寫前
    揭「這樣對你們有何好處？我不想因你而犯罪」等等文字，
    以及於99年1月21日22時40分許於員警據報到場處理時，曾
    在屋內大聲陳述:「你們阻止我丟玻璃瓶，又與我發生爭執
    ，就是逼我殺人」等語等情不諱，惟矢口否認有何恐嚇之犯
    行，並辯稱:告訴人是把我的對話斷章取義，我沒有要恐嚇
    他們，只是要提醒他們，告訴他們製造噪音讓我很不舒服等
    語。惟查:
  (一)被告張永彰自98年12月間起至99年1月21日止，陸續在前開2
    、3樓之樓梯間摔玻璃瓶、並在牆面以紅筆書寫前揭「這樣
    對你們有何好處？我不想因你而犯罪」等文字，以及於99年
    1 月21日22時40分許因再度丟擲玻璃瓶，員警劉勝杰到場處
    理時，在屋內大聲陳述:「你們阻止我丟玻璃瓶，又與我發
    生爭執，就是逼我殺人。」等語等情，為被告所不爭執，並
    分據證人鄭仲勝、劉秋霞及員警劉勝杰等人於本院審理時結
    證在案（參本院99年11月19日審判筆錄），且有現場照片18
    張在卷可稽（參偵卷證物袋內），足認被告此部分出於任意
    性之自白，核與事實相符，而可採信。
  (二)被告雖執上詞置辯，然按刑法第305條之恐嚇罪，其構成要
    件，於行為人之主觀意圖上，只要行為人對於惡害之內容具
    有認識即得謂有恐嚇之故意，至行為人對於惡害實際發生之
    可能性，有無實現惡害之意思及其最終之目的或動機何在，
    均在所不問。查，被告因不滿樓上傳來的聲響，先丟擲玻璃
    酒瓶於告訴人夫妻每日須行走的樓梯間，再以紅色筆在樓梯
    間牆壁寫上揭「我不想因你而犯罪」等內容，並強調「有些
    巧合不是偶然的，是故意的」，尤其於99年1月21日當天，
    員警劉勝杰前來時，其面對員警劉勝杰之詢問，仍在其住處
    以高聲大喊之方式，向告訴人夫妻恫稱:「你們阻止我丟玻
    璃瓶，又與我發生爭執，就是逼我殺人」等語。其行為及言
    詞，一次比一次激烈，且被告多次在牆壁上書寫上開文字，
    每次均是使用紅色筆，顯見其係刻意使用紅色筆。而紅色字
    易使人產生恐怖及焦慮感。是其上揭一串之行為，在客觀上
    已足使一般人認為被告有可能對告訴人夫妻為生命、身體傷
    害行為，並足以令人心生畏怖，認對方將有加害生命、身體
    意思之聯想。參以證人鄭仲勝及劉秋霞二人於本院審理時均
    表示其二人對被告之行為深感恐懼。足認被告上開舉動確已
    達於恐嚇危害安全之程度甚明。是被告前開所辯，顯均屬事
    後卸責之詞，不足採信。
  (三)綜上所述，本件被告恐嚇危害安全犯行，事證明確，堪以認
    定，應均依法論科。
二、核被告所為，係犯刑法第305條之恐嚇危害安全罪。被告先
    後多次行為，時間密接，無從分割，顯係基於單一之犯罪目
    的，所為接續之數次動作，為接續犯。被告以一行為同時恐
    嚇告訴人鄭仲勝及其配偶劉秋霞，侵害數同種法益，而觸犯
    數罪名，為想像競合犯，以一罪論。爰審酌被告僅因不滿告
    訴人偶因走動等產生的聲響，竟以丟擲酒瓶，以紅筆書寫上
    開內容之恐嚇文字，及以言詞恐嚇告訴人，且被告為上開行
    為後，並未深自檢討改善所為，反而於99年10月23日持物毆
    擊被害人劉秋霞，造成劉秋霞流血受傷，業據證人劉秋霞結
    證在案，並有受傷照片在卷可參，顯見其犯後至今仍無任何
    悔意等一切情狀，量處如主文所示之刑，併諭知易科罰金之
    折算標準。
據上論斷，應依刑事訴訟法第284條之1、第299條第1項前段，刑
法第305條、第55條、第41條第1項前段，刑法施行法第1條之1，
判決如主文。
本案經檢察官蘇維達到庭執行職務
中    華    民    國    99    年    12    月    3     日
                  刑事第二十庭  法  官  李桂英
上正本證明與原本無異。
如不服本判決，應於判決送達後10日內，向本院提出上訴狀（應
抄附繕本），並應敘述具體理由；其未敘述上訴理由者，應於上
訴期間屆滿後20日內向本院補提理由書（均須按他造當事人之人
數附繕本）「切勿逕送上級法院」。告訴人或被害人如對於本判
決不服者，應具備理由請求檢察官上訴，其上訴期間之計算係以
檢察官收受判決正本之日期為準。
                                書記官  嚴君珮
中    華    民    國    99    年    12    月    3     日
附錄本案論罪科刑法條全文:
中華民國刑法第305條
（恐嚇危害安全罪）
以加害生命、身體、自由、名譽、財產之事，恐嚇他人致生危害
於安全者，處2年以下有期徒刑、拘役或3百元以下罰金。

司法院資訊處製作；財團法人民間司法改革基金會備份。
